【裁判字號】    97,訴,3486
【裁判日期】    971008
【裁判案由】    強盜
【裁判全文】
臺灣臺中地方法院刑事判決              97年度訴字第3486號
公  訴  人  臺灣臺中地方法院檢察署檢察官
被      告  乙○○
被      告  丙○○
被      告  戊○○
                    （
上  三  人
指定辯護人  本院公設辯護人丁○○
上列被告等因加重強盜案件，經檢察官提起公訴（97年度偵字第
15925號），本院判決如下：
    主    文
乙○○、丙○○、戊○○意圖為自己不法之所有，結夥三人以上
、攜帶兇器，以強暴至使不能抗拒，而取他人之物，乙○○、丙○○各處有期徒刑柒年捌月，戊○○處有期徒刑柒年拾月，扣案
之鐮刀貳把、黃色輕便型雨衣貳件、藍色及白色安全帽各壹頂、
口罩壹個，均沒收。
    犯罪事實
一、乙○○、丙○○為兄弟，其等與友人戊○○、徐建明（為現
    役軍人，另由國防部中部地方軍事法院審理），因缺錢花用
    ，四人竟共同基於意圖為自己不法所有之犯意聯絡，於民國
    97年6月29日晚上11時許，在臺中縣東勢鎮○○里○○路171
    號乙○○、丙○○住處謀議分工後，隨即於97日6月30日凌
    晨1時許，由乙○○駕騎車牌號碼MR5-870號銀色重型機車搭
    載戊○○，丙○○駕騎一部不詳車牌號碼之黑色重型機車搭
    載徐建明（戊○○戴白色安全帽及口罩，著運動外套，外加
    黃色輕便型雨衣；徐建明則戴藍色安全帽及口罩，著藍色外
    套、牛仔褲，外加黃色輕便型雨衣；二人並各持一把客觀上
    足以對人之生命、身體構成威脅而具有危險性之鐮刀；上開
    用以遮掩面貌特徵之安全帽、黃色輕便型雨衣及兇器鐮刀均
    為乙○○所提供），四人結夥前往臺中縣東勢鎮○○里○○○街56號1樓之「吉富商行電子遊場」。四人於97日6月30日
    凌晨2時15分許抵達該商行後，乙○○、丙○○在附近負責
    把風接應，戊○○、徐建明則持鐮刀進入店內，由身材較高
    大之戊○○手持鐮刀並施用不法腕力壓制女店員甲○○，至
    使不能抗拒，並壓迫其蹲在櫃檯下方，徐建明則持塑膠袋強
    取搜刮店內收銀機下方抽屜內現金計新臺幣（下同）33230
    元得逞。得手後，徐建明搭乘丙○○之機車逃離現場；戊○○因天色黑暗，跑錯方向而未尋見乙○○之接應機車，遂徒
    步逃離現場；乙○○則逕自駕騎機車離開。嗣四人會合後，
    朋分強盜所得款項並花用殆盡。經甲○○報警後，警方於97
    年7月3日循線查獲，並扣得上開鐮刀2把，黃色輕便型雨衣2
    件，藍色及白色安全帽各1頂，戊○○穿戴之運動外套1件，
    徐建明穿戴之藍色外套、牛仔褲各1件及口罩1個。
二、案經臺中縣警察局東勢分局報請臺灣臺中地方法院檢察署檢
    察官偵查起訴。
    理  由
一、按現行刑事訴訟法為保障被告之反對詰問權，排除具有虛偽
    危險性之傳聞證據，以求實體真實之發見，於該法第159條
    第1項明定被告以外之人於審判外之言詞或書面陳述，除法
    律有規定者外，不得作為證據。又被告以外之人於審判外之
    陳述，雖不符前4條之規定（即刑事訴訟法第159條之1至同
    條之4），而經當事人於審判程序同意作為證據，法院審酌
    該言詞陳述或書面陳述作成時之情況，認為適當者，亦得為
    證據；當事人、代理人或辯護人於法院調查證據時，知有第
    150條第1項不得為證據之情形，而未於言詞辯論終結前聲明
    異議者，視為有前項之同意，刑事訴訟法第159條之5定有明
    文。本案檢察官、被告、辯護人並未就卷內證據資料之證據
    能力有所爭執，且迄於言詞辯論終結前，均未主張有刑事訴
    訟法第159條第1項不得為證據之情形，是應認已同意卷內證
    據均得作為證據，且經本院審酌後，認無不適當之情形，應
    認本案調查之卷內證據均有證據能力，合先敘明。
二、訊據被告乙○○、丙○○、戊○○對於上開犯罪事實均坦承
    不諱，核與共犯徐建明於警詢所供及證人甲○○於警詢及偵
    訊時所證內容大致相符，復有監視器錄影光碟暨翻拍照片、
    扣押筆錄、扣押物品目錄表、刑案現場照片在卷，及鐮刀2
    把、黃色輕便型雨衣2件、藍色及白色安全帽各1頂、運動外
    套1件、藍色外套1件、牛仔褲1件、口罩1個扣案可資佐證。
    本案事證明確，被告四人犯行均堪認定。
三、核被告乙○○、丙○○、戊○○所為，均係犯刑法第330條
    第1項之結夥三人以上攜帶兇器強盜既遂罪。被告三人與共
    犯徐建明就上開犯行間，有犯意聯絡，行為分擔，均為共同
    正犯。爰審酌被告乙○○、丙○○、戊○○三人均年輕力壯
    ，不思上進，竟圖不勞而獲，共同攜帶兇器強盜商店，行為
    危險性極高，目無法紀，嚴重危害社會治安，自不宜輕縱（
    且依本案犯罪情狀，在客觀上顯無足堪憫恕，縱予宣告法定
    最低刑度猶嫌過重之情形，是關於公設辯護人請求適用刑法
    第59條規定酌減被告三人刑度一節，並非可採），復審酌被
    告三人犯罪所得金額為三萬餘元，及業均賠償被害人甲○○
    之損失而與之達成和解（有本院97年度中調字第1320號調解
    程序筆錄附卷足憑），又乙○○雖有輕度智障（有中華民國
    身心障礙手冊在卷可證），惟其提供鐮刀等犯罪工具予徐建
    明、戊○○犯案，故惡性亦非輕，丙○○則於警詢、偵查及
    本院初訊時皆狡辯否認參與犯罪，迄97年9月15日本院行準
    備程序時始坦認犯行，乙○○、戊○○則始終坦認犯行，又
    戊○○持刀闖入店家壓制女店員，其犯罪分工及行為可責性
    均較擔任把風接應工作之乙○○、丙○○為重等一切情狀，
    分別量處如主文所示之刑，以示懲儆。扣案之鐮刀2把、黃
    色輕便型雨衣2件、藍色及白色安全帽各1頂均為被告乙○○
    所有，口罩1個則為共犯徐建明所有，該等物品為供徐建明
    、戊○○共犯本案所用之兇器及遮掩面貌特徵之物，此經乙○○、戊○○陳明在卷，故均應依刑法第38條第1項第2款予
    以宣告沒收。另扣案之運動外套1件、藍色外套1件、牛仔褲
    1 件，僅屬一般服裝，而非直接供犯罪所用之物，爰不予宣
    告沒收。
據上論斷，應依刑事訴訟法第299條第1項前段，刑法第28條、第
330條第1項、第38條第1項第2款，判決如主文。
中    華    民    國    97    年    10    月    8     日
                    刑事第12庭  審判長法  官  莊深淵
                                      法  官  廖慧如
                                      法  官  蔡建興
以上正本證明與原本無異。
如不服本判決，應於收送達後10日內向本院提出上訴書狀（應敘
述具體理由並附繕本）。
上訴書狀如未敘述理由，應於上訴期間屆滿後20日內補提理由書
於本院。
                                      書記官  黃英寬
中    華    民    國    97    年    10    月    8     日
附錄論罪科刑法條：
中華民國刑法第330條
犯強盜罪而有第321條第1項各款情形之一者，處7年以上有期徒
刑。
前項之未遂犯罰之。
中華民國刑法第321條
犯竊盜罪而有左列情形之一者，處6月以上、5年以下有期徒刑：
一、於夜間侵入住宅或有人居住之建築物、船艦或隱匿其內而犯
    之者。
二、毀越門扇、牆垣或其他安全設備而犯之者。
三、攜帶兇器而犯之者。
四、結夥三人以上而犯之者。
五、乘火災、水災或其他災害之際而犯之者。
六、在車站或埠頭而犯之者。
前項之未遂犯罰之。


司法院資訊處製作；財團法人民間司法改革基金會備份。
